臺灣臺南地方法院刑事判決　　　　　　　100年度交訴字第4號
公　訴　人　臺灣臺南地方法院檢察署檢察官
被　　　告　謝清田
選任辯護人　林永發律師
上列被告因公共危險案件，經檢察官提起公訴（99年度偵字第17
405號），被告於準備程序進行中就被訴事實為有罪之陳述，經
本院合議庭裁定由受命法官獨任進行簡式審判程序後，判決如下
：
    主    文
謝清田服用酒類，不能安全駕駛動力交通工具而駕駛，處拘役貳
拾日，如易科罰金，以新臺幣壹仟元折算壹日；又駕駛動力交通
工具肇事，致人傷而逃逸，處有期徒刑柒月。肇事逃逸部分緩刑
貳年，於緩刑期間付保護管束，並應依執行檢察官之命令，向指
定之政府機關、政府機構、行政法人、社區或其他符合公益目的
之機構或團體，提供肆拾小時之義務勞務。
    事    實
一、謝清田自民國99年10月20日下午4時許起，至同日下午5時許
    止，在臺南市○○路○路邊攤，飲用啤酒2杯後，明知已達
    無法安全駕駛動力交通工具之程度，仍隨即駕駛車牌號碼84
    59-XV號自用小客車，自該處出發，欲返回臺南縣新化鎮住
    處，於同日下午5時30分許，沿臺南縣新化鎮○○路（台20
    線）外側車道，由西往東方向行駛，途經該路679之3號前（
    台20線11.2公里處），因酒後駕車注意能力減低，疏未注意
    車前狀況，不慎擦撞同向右前方由林秀花所騎乘之車牌號碼
    KH9-225號普通重型機車，致林秀花之臉部碰撞同向前方由
    郭蓉蓉所騎乘之車牌號碼728-DWA號普通重型機車之後座鐵
    架後倒地，受有右側臉挫傷擦傷、右側大腿挫傷、小腿挫傷
    、踝挫傷及擦傷、眩暈等傷害（過失傷害部分未據告訴）。
    豈料謝清田於肇事後停車察看，見林秀花受傷，竟未施以救
    護措施或停留現場等候警方處理，而逕行駕駛上開車輛逃逸
    ，嗣因路人記下車號報警，始為警循線查獲，並於同日晚上
    7時34分許，測試謝清田口中吐氣所含之酒精成分為每公升0
    .12毫克。
二、案經臺南縣警察局新化分局（嗣改制為臺南市政府警察局新
    化分局）報請臺灣臺南地方法院檢察署檢察官偵查起訴。
    理    由
一、本件係經被告謝清田於本院準備程序中當庭表示認罪，而經
    本院裁定以簡式審判程序加以審理，則依據刑事訴訟法第27
    3條之2、同法第159條第2項之規定，不適用傳聞法則有關限
    制證據能力之相關規定，合先敘明。
二、訊據被告謝清田對於上揭事實坦承不諱，並經證人林秀花、
    郭蓉蓉於警偵中證述在卷，復有道路交通事故現場圖、道路
    交通事故調查報告表(一)、(二)、刑法第185條之3案件測試觀察
    紀錄表、酒精測定紀錄表、舉發違反道路交通管理事件通知
    單、台南醫院新化分院診斷證明書各1紙、道路交通事故現
    場蒐證照片22幀在卷可稽。本件事證明確，被告犯行洵堪認
    定。
三、核被告謝清田所為，係犯刑法第185條之3服用酒類，不能安
    全駕駛動力交通工具而駕駛罪，及同法第185條之4肇事致人
    傷而逃逸罪。被告所犯上開二罪間，犯意各別，行為互殊，
    罪名有異，應予分論併罰。爰審酌被告明知酒後易生危險不
    得開車，卻仍於飲酒後駕駛車牌號碼8459-XV號自用小客車
    上路，並因此肇事，致被害人林秀花人車倒地受有前開所述
    之傷害，而被告於肇事致人受傷後，卻未查看被害人之傷勢
    ，亦未對林秀花採取救護措施，復未報告警察機關且留在現
    場待警前來處理，即逕行駕車離開現場，惡性非輕，然念其
    事後業與被害人林秀花達成和解，此有臺南縣新化鎮調解委
    員會調解筆錄1份在卷可參（見警卷第10-33頁），並審酌被
    告之品性、生活狀況、智識程度（國中畢業）及於本院行準
    備程序時已知坦承犯行，態度尚非不佳，且其肇事時之酒精
    濃度經推算後為每公升0.37毫克等一切情狀，分別量處如主
    文所示之刑，並就酒後駕車部分諭知易科罰金之折算標準。
    末查，被告未曾因故意犯罪受有期徒刑以上刑之宣告，有臺
    灣臺南地方法院檢察署刑案資料查註紀錄表及臺灣高等法院
    被告全國前案紀錄表各一份在卷可憑，其因一時失慮致犯本
    罪，其經此偵審教訓，當知謹慎而無再犯之虞，且業與被害
    人林秀花達成和解，本院認就肇事逃逸部分之犯行所宣告之
    刑，以暫不執行為適當，爰併就被告所犯肇事逃逸罪部分宣
    告緩刑2年，以勵自新。再考量被告駕車肇事致人受傷後，
    竟逕行逃逸，顯係欠缺守法之正確觀念，為強化其法治概念
    ，使其於緩刑期內能深知警惕，並使緩刑宣告不致輕易遭到
    撤銷，乃依刑法第74條第2項第5款規定，命被告應依執行檢
    察官之命令，向指定之政府機關、政府機構、行政法人、社
    區或其他符合公益目的之機構或團體，提供40小時之義務勞
    務，併依刑法第93條第1項第2款規定，於緩刑期間付保護管
    束。
據上論斷，應依刑事訴訟法第273條之1第1項、第299條第1項前
段，刑法第185條之3、第185條之4、第41條第1項前段、第74條
第1項第1款、第2項第5款、第93條第1項第2款，刑法施行法第1
條之1，判決如主文。
本案經檢察官吳坤城到庭執行職務。
中    華    民    國   100    年    3     月    30    日
                    刑事第十五庭  法  官林福來
以上正本證明與原本無異。
如不服本判決應於收受本判決後10日內向本院提出上訴書狀，並
應敘述具體理由。其未敘述上訴理由者，應於上訴期間屆滿後20
日內向本院補提理由書狀（均須按他造當事人之人數附繕本）「
切勿逕送上級法院」。
                                  書記官  李淑惠
中    華    民    國   100    年    3     月    30    日
附錄本案論罪科刑法條全文：
中華民國刑法第185條之3
服用毒品、麻醉藥品、酒類或其他相類之物，不能安全駕駛動力
交通工具而駕駛者，處一年以下有期徒刑、拘役或科或併科十五
萬元以下罰金。
中華民國刑法第185條之4
駕駛動力交通工具肇事，致人死傷而逃逸者，處六月以上五年以
下有期徒刑。